臺灣臺北地方法院簡易民事判決
111年度北簡字第9588號
原      告  吳秋榮
訴訟代理人  吳建宏
被      告  周志安
訴訟代理人  賴德謙
上列當事人間請求損害賠償（交通）事件，本院於民國111年8月
22日言詞辯論終結，判決如下︰
    主      文
原告之訴駁回。
訴訟費用新臺幣陸仟貳佰捌拾元由原告負擔。
    事實及理由
一、原告主張略以：被告於民國109年5月11日駕駛車號000-0000
    號自用小客車，行經臺北市大安區基隆路4段P212橋柱處，
    撞及原告所騎乘之車號000-000號普通重型機車（下稱系爭
    機車），致原告身體受傷、系爭機車毀損，爰依民法第184
    條第1項前段、第2項、第191條之2規定，起訴請求被告賠償
    醫療費用新臺幣（下同）79,920元、看護費25,200元、交通
    費4,200元、工作損失224,300元、精神慰撫金200,000元、
    車輛受損修理費4,350元、醫療輔助電動床35,900元等語。
    並聲明：被告應給付原告573,170元，及自起訴狀繕本送達
    翌日起至清償日止，按年息5%計算之利息。
二、被告答辯略以：本件兩造所涉之車禍過失傷害案件，業經臺
    灣臺北地方檢察署（下稱臺北地檢署）檢察官以110年度偵
    字第5706號不起訴處分書對被告為不起訴之處分，另依臺北
    市政府警察局（下稱臺北市警局）交通警察大隊道路交通事
    故初步分析研判表及車禍事故鑑定皆無法證明被告有過失，
    故被告對本件交通事故應無肇事責任等語。並聲明：原告之
    訴駁回。
三、得心證之理由：
　㈠被告於109年5月11日駕駛車號000-0000號自用小客車，行經
    臺北市大安區基隆路4段P212橋柱處，與原告所有及騎乘之
    系爭機車發生碰撞，原告以被告涉有過失傷害罪嫌提出刑事
    告訴，經臺北地檢署檢察官於110年7月9日以110年度偵字第
    5706號不起訴處分書，認被告查無證據證明涉有過失傷害犯
    行而為不起訴之處分，暨臺北市警局交通警察大隊道路交通
    事故初步分析研判表肇因研判，認定原告騎乘系爭機車有（
    滿18歲）無照駕駛之違規事實，另兩造之肇事因素則無法分
    析研判等情，此有前開臺北地檢署檢察官不起訴處分書、臺
    北市警局交通警察大隊道路交通事故初步分析研判表、道路
    交通事故現場圖等在卷可稽（見本院卷第81頁至第82頁、第
    45頁至第47頁），並為兩造所不爭執（見本院卷第104頁）
    ，可信為真正。　
　㈡按因故意或過失，不法侵害他人權利者，負損害賠償責任。
    違反保護他人之法律，致生損害於他人者，負賠償責任，但
    能證明其行為無過失者，不在此限。汽車、機車或其他非依
    軌道行駛之動力車輛，在使用中加損害於他人者，駕駛人應
    賠償因此所生之損害，但於防止損害之發生，已盡相當之注
    意者，不在此限。民法第184條第1項前段、第2項、第191條
    之2分別定有明文。次按損害賠償之債，以有損害之發生及
    有責任原因之事實，並二者之間，有相當因果關係為成立要
    件，如不合於此項成立要件者，即難謂有損害賠償請求權存
    在（最高法院110年度台上字第3170號、第1874號、第1808
    號、第1412號判決意旨參照）。主張侵權行為損害賠償請求
    權之人，對於侵權行為之成立要件應負舉證責任（最高法院
    110年度台上字第2968號、108年度台上字第1990號、106年
    度台上字第1738號判決意旨參照）。當事人主張有利於己之
    事實者，就其事實有舉證之責任，但法律別有規定，或依其
    情形顯失公平者，不在此限，民事訴訟法第277條定有明文
    。民事訴訟如係由原告主張權利者，應先由原告負舉證之責
    ，若原告先不能舉證，以證實自己主張之事實為真實，則被
    告就其抗辯事實即令不能舉證，或其所舉證據尚有疵累，亦
    應駁回原告之請求（最高法院110年度台上字第1096號、109
    年度台上字第123號、108年度台上字第129號判決意旨參照
    ）。民事訴訟負舉證責任之一方，不能提出使法院就應證事
    實形成確切之心證時，即應對其未就利己事實盡舉證責任一
    事，承擔不利益之結果（最高法院107年度台上字第2077號
    判決意旨參照）。又民事訴訟係採處分權主義，因而法院應
    受當事人聲明拘束，禁止訴外裁判（最高法院111年度台上
    字第615號判決意旨參照）；法院應受原告訴之聲明拘束，
    不得就當事人未聲明之事項為判決，此觀民事訴訟法第388
    條之規定自明（最高法院110年度台上字第1938號判決意旨
    參照）。
　㈢原告主張依民法第184條第1項前段、第2項、第191條之2規定
    ，請求被告應給付573,170元（見本院卷第9頁），惟為被告
    否認，並以前揭情詞置辯（見本院卷第95頁）。經查，本件
    被告無涉犯過失傷害罪嫌，已為臺北地檢署檢察官不起訴處
    分書認定在案（見本院卷第81頁至第82頁），且兩造之肇事
    因素無法分析研判，而原告騎乘系爭機車則有（滿18歲）無
    照駕駛之違規事實，亦有兩造均不爭執之臺北市警局交通警
    察大隊道路交通事故初步分析研判表存卷可佐（見本院卷第
    45頁）。此外，復未據原告就被告應負侵權行為損害賠償責
    任之成立要件等事實，舉證證明之，以實其說，依舉證責任
    分配原則，其請求被告應給付573,170元及法定遲延利息云
    云，於法即有未符，難認有據，不應准許。
四、綜上所述，原告請求被告應給付573,170元，及自起訴狀繕
    本送達翌日起至清償日止，按年息5%計算之利息，為無理由
    ，應予駁回。
五、本件事證已臻明確，兩造其餘攻擊防禦及證據方法，核與判
    決結果不生影響，無再予一一論述之必要，附此說明。　　
六、訴訟費用負擔之依據：民事訴訟法第78條。本件訴訟費用額
    ，依後附計算書確定如主文所示金額。
中　　華　　民　　國　　111 　年　　9 　　月　　13　　日
                  臺北簡易庭    法  官  詹慶堂
計算書：
項　　　　目             金　額（新臺幣）　　備    註
第一審裁判費   　 　　   6,280元
合　　　　計　　　       6,280元
上列正本係照原本作成。
如不服本判決，應於判決送達後20日內向本院提出上訴狀（須按
他造當事人之人數附繕本）。如委任律師提起上訴者，應一併繳
納上訴審裁判費。
中　　華　　民　　國　　111 　年　　9 　　月　　13　　日
                                書記官  馬正道